臺灣桃園地方法院刑事判決　　　　　　100年度交易字第276號
公　訴　人　臺灣桃園地方法院檢察署檢察官
被　　　告　張瑞雄
上列被告因過失致死案件，經檢察官提起公訴（99年度偵字第15
650 號），被告於本院準備程序進行中，就被訴事實為有罪之陳
述，經本院告知簡式審判程序意旨，並聽取當事人之意見後，本
院裁定依簡式審判程序審理，判決如下：
    主  文
張瑞雄過失致人於死，處有期徒刑拾月。
    事  實
一、張瑞雄於民國99年4 月18日下午1 時30分許，騎乘車牌號碼
    NVS-933 號重型機車，沿桃園縣八德市○○路由西往東方向
    行駛，行經介壽路1 段246 號前時，理應注意車輛行駛時，
    行車速度不得超過50公里，並應注意車前狀況，隨時採取必
    要之安全措施，而依當時情形為天候晴、日間自然光線、乾
    燥、無缺陷、無障礙物之柏油路面、視距尚屬良好等客觀情
    狀，並無不能注意之情事，竟疏未注意，以超越行車速限50
    公里之速度行駛於外側慢車道，適有彭山吉騎乘自行車自右
    前方巷口騎出並逆向行駛於同一車道而來，張瑞雄因疏未注
    意車前狀況，且速度過快，迨發現時閃避不及不慎擦撞自其
    前方逆向騎乘自行車之彭山吉，導致彭山吉受有胸部鈍挫傷
    併左小腿骨折、肋骨骨折、氣血胸併呼吸衰竭之傷害，經送
    醫急救後，仍於99年4 月19日上午6 時36分許不治死亡。張
    瑞雄自身亦受有右顏面骨骨折、右眼挫傷等傷害，於肇事後
    ，於有偵查犯罪職權之機關知悉其犯罪前，在桃園縣政府警
    察局交通隊八德小隊員警據報前往現場處理時，即向員警坦
    承肇事並接受裁判。
二、案經彭山吉之弟彭金男告訴暨臺灣桃園地方法院檢察署檢察
    官據報相驗後簽分偵查起訴。
    理  由
一、本案被告張瑞雄所犯之罪，非法定刑為死刑、無期徒刑或最
    輕本刑3 年以上有期徒刑之罪，亦非高等法院管轄第一審之
    案件，而被告於準備程序中就被訴事實已為有罪之陳述，經
    本院告知簡式審判程序之旨，並聽取當事人之意見後，本院
    乃依刑事訴訟法第273 條之1 第1 項規定，裁定進行簡式審
    判程序，合先敘明。
二、本件認定事實所引用卷內所有卷證資料（包含人證與文書證
    據、物證等證據）之證據能力，被告於本院準備程序、審理
    時均不爭執（見本院交易卷第63至67頁），且無證據證明係
    公務員違背法定程序所取得；又卷內各項文書證據，並無刑
    事訴訟法第159 條之4 第1 款、第2 款顯有不可信而不得作
    為證據之情形，故本院均認有證據能力。
三、訊據被告張瑞雄於本院審理時坦承因其過失而致被害人彭山
    吉死亡等情，並有道路交通事故調查報告表（一）（二）、
    現場圖各1 份、車損及現場照片21幀、車號查詢重型機車車
    籍資料1 份附卷可稽。就本件車禍發生經過乙節，被告先後
    於警詢、偵訊及本院調查時均供稱其騎乘車號NVS-933 號重
    型機車沿介壽路往大溪方向行駛，行經肇事地點時，發現被
    害人騎自行車從右前方路旁突然衝出並逆向行駛，因閃避不
    及，致機車車頭碰撞自行車車身、撞到被害人腳等語；然而
    ，被害人業已死亡，被害人行車方向是否逆向及事故原因無
    從依其陳述以證其實，且肇事後車輛均有移動，交通事故現
    場圖，就被害人行車方向係依被告單方陳述所繪製，然依據
    被告於警詢時坦稱其當時有喝酒，酒精測定呼氣酒精濃度值
    為每公升0.2 毫克，有道路交通事故當事人酒精測定紀錄表
    在卷可參；復於檢察官偵訊時坦認其當時車速為60公里（相
    卷第32頁反面），且其煞車刮地痕長達7.7 公尺，有道路交
    通事故現場圖可憑，顯見被告當時為超速行駛狀態；再依刮
    地痕方向與地面血跡處乃呈現10度角斜線方向，縱認被害人
    係逆向行駛，亦非位於被告車輛行駛之正前方逆向，如非被
    告超速、偏移方向行駛，應無閃避不及可能。是被告未注意
    車前狀況，復超速行駛，應有過失。又被害人彭山吉因本件
    車禍受有胸部鈍挫傷併左小腿骨折、肋骨骨折、氣血胸併呼
    吸衰竭等原因，導致送醫不治死亡之情，業經臺灣桃園地方
    法院檢察署檢察官督同檢驗員相驗屬實，製有相驗筆錄、相
    驗屍體證明書、檢驗報告書各1 件、相驗照片10幀（相卷第
    31、38、41至52頁）及財團法人天主教聖保祿修女會醫院病
    歷資料、長庚醫療財團法人林口長庚紀念醫院急診病歷資料
    （偵卷第17至34、35至89頁）在卷足憑。按車輛行駛時，行
    車時速不得超過50公里，在未劃設車道線、行車分向線或分
    向限制線之道路，或設有快慢車道分隔線之慢車道，時速不
    得超過40公里，並應注意車前狀況，隨時採取必要之安全措
    施，道路交通安全規則第93條第1 項第1 款、94條第3 項分
    別定有明文，此為被告應注意之事項，而本件車禍發生時為
    天候晴，日間自然光線，路面鋪設柏油，乾燥無缺陷，亦無
    障礙物，視線未受阻隔等客觀情狀，有前開道路交通事故調
    查報告表各項記載足供參考。依當時情形應無不能注意之情
    事，被告竟以超越速限60公里之速度行駛，且疏未注意車前
    狀況，待發現被害人騎乘自行車逆向行駛而至，已閃避不及
    而肇事，其就本件車禍之發生確有過失甚明，被告前開過失
    行為與被害人之死亡結果間復有相當因果關係，亦可認定。
    綜上所述，足認被告前揭自白與事實相符，堪予採信。本件
    事證明確，被告過失致人於死犯行堪予認定。
四、核被告所為，係犯刑法第276 條第1 項之過失致死罪。被告
    於肇事後，員警據報到場處理，被告在場，並當場承認為肇
    事人，有桃園縣政府警察局道路交通事故肇事人自首情形紀
    錄表1 紙（相卷第18頁）在卷可稽，顯見其在前開犯罪未經
    警察機關發覺前即向處理員警坦承其為肇事者，申告車禍發
    生已致他人受傷之事實，而受裁判，核與自首之規定要件相
    當，依刑法第62條前段減輕其刑。爰審酌被告之素行、智識
    程度，因超速、疏未注意車前狀況等疏忽，造成被害人死亡
    無可回復之結果，並致被害人家屬心理痛苦，且迄未與告訴
    人達成和解等一切情狀，量處如主文所示之刑，以示警懲。
據上論斷，應依刑事訴訟法第273 條之1 、第299 條第1 項前段
，刑法第276 條第1 項、第62條前段，刑法施行法第1 條之1 第
1項 、第2 項前段，判決如主文。
本案經檢察官陳詩詩到庭執行職務。
中    華    民    國   100    年    11    月    29    日
                  刑事第十庭  法  官  林文慧
以上正本證明與原本無異。
如不服本判決應於收受判決後10日內向本院提出上訴書狀，並應
敘述具體理由。其未敘述上訴理由者，應於上訴期間屆滿後20日
內向本院補提理由書(均須按他造當事人之人數附繕本)「切勿逕
送上級法院」。
                              書記官  陳郁惠
中    華    民    國   100    年    11    月    30    日
附錄本案論罪科刑法條全文：
中華民國刑法第276條（過失致死罪）
因過失致人於死者，處2 年以下有期徒刑、拘役或2 千元以下罰
金。